【裁判字號】    90,台上,750
【裁判日期】    900215
【裁判案由】    違反毒品危害防制條例
【裁判全文】
最高法院刑事判決                                  九十年度台上字第七五○號
    上  訴  人  甲○○
右上訴人因違反毒品危害防制條例案件，不服台灣高等法院中華民國八十九年十一月
六日第二審判決（八十九年度上訴字第三一四八號，起訴案號：台灣基隆地方法院檢
察署八十八年度偵緝字第三三九號），提起上訴，本院判決如左：
    主  文
上訴駁回。
    理  由
按刑事訴訟法第三百七十七條規定，上訴於第三審法院，非以判決違背法令為理由，
不得為之。是提起第三審上訴，應以原判決違背法令為理由，係屬法定要件。如果上
訴理由狀並未依據卷內訴訟資料，具體指摘原判決不適用何種法則或如何適用不當，
或所指摘原判決違法情事，顯與法律規定得為第三審上訴理由之違法情形，不相適合
時，均應認其上訴為違背法律上之程式，予以駁回。本件原判決綜合調查證據之結果
，認上訴人甲○○共同犯有毒品危害防制條例第四條第五項第二項販賣第二級毒品未
遂罪（為累犯）之事實，因而撤銷第一審之科刑判決，改判論上訴人以上開罪名，並
依刑法第四十七條累犯之規定加重其刑，及同法第二十六條前段未遂犯得按既遂犯之
刑減輕之規定，減輕其刑後，依先加後減之例，量處有期徒刑肆年；扣案安非他命淨
重拾點肆肆公克沒收銷燬之，已詳認定犯罪事實之依據及憑以認定之理由，並
對上訴人否認犯罪之辯詞，如何不足採信，均已依據卷內資料予以指駁及說明，從形
式上觀察，原判決並無違背法令情形。上訴意旨謂：本件係林宏諭向上訴人討人情，
上訴人不得已始答應替其配送安非他命，林宏諭並無應允事成後贈送安非他命予上訴
人以為酬，況上訴人始終不知林宏諭有無向買受人收錢，林宏諭亦未囑上訴人代為收
款等語，係就原判決已詳為論斷與說明之事項，再為事實上之爭執，殊非適法之第三
審上訴理由。又依原判決所認定之事實，本件係林宏諭與不詳姓名男子二人洽定後，
上訴人將安非他命送給該二男子，允事成後給予上訴人安非他命以為酬，上訴人果
代為配送扣案之安非他命，於交付該二男子之前即為警查獲等情，則上訴人與林宏諭
間顯有犯意聯絡與行為分擔，原判決論上訴人以共同正犯，適用法則洵無違誤。再上
訴人經警查獲後，始自白犯罪，不符自首要件，原判決未依自首之規定，減輕其刑，
亦無不適用法則之違法。此外，上訴人徒憑己意，對原審職權之適法行使及原判決理
由已詳為論斷之事項，任意爭辯，顯與法定上訴第三審之形式要件不符，其上訴違背
法律上之程式，應予駁回。共犯林宏諭因未據起訴，法院無從對之審判，附為明。
據上論結，應依刑事訴訟法第三百九十五條前段，判決如主文。
中      華      民      國     九十     年      二      月     十五     日
                              最高法院刑事第六庭
                                  審判長法官  謝  家  鶴
                                        法官  洪  文  章
                                        法官  花  滿  堂
                                        法官  陳  世  淙
                                        法官  洪  佳  濱
      右正本證明與原本無異
                                              書  記  官
中      華      民      國     九十     年      三      月      九      日


司法院資訊處製作；財團法人民間司法改革基金會備份。
